# 陈老师，请教超额亏损时的逆流交易

提问人：quhongbing 时间：2013-01-13 12:04:06
原先该子公司处于合并范围期间，与母公司或者其他目前仍在合并范围内的子公司进行逆流交易的，虽然后续该子公司（内部交易中作为“卖方”）已被处置，但在母公司的合并财务报表层面，不应因为原先在逆销交易中作为“卖方”的子公司不再纳入合并范围，就不再对原先截至处置日尚未实现的内部交易损益不再予以抵销。母公司应当继续对该项未实现内部交易损益予以抵销，直到相关的标的资产已被耗用或者出售，其所涉及的内部交易未实现损益已全部实现为止。这与原先子公司是否处于超额亏损状态无关。 类似问题在本版面上讨论过多次，你可以搜索一下。

回答人：chenyiwei
原先该子公司处于合并范围期间，与母公司或者其他目前仍在合并范围内的子公司进行逆流交易的，虽然后续该子公司（内部交易中作为“卖方”）已被处置，但在母公司的合并财务报表层面，不应因为原先在逆销交易中作为“卖方”的子公司不再纳入合并范围，就不再对原先截至处置日尚未实现的内部交易损益不再予以抵销。母公司应当继续对该项未实现内部交易损益予以抵销，直到相关的标的资产已被耗用或者出售，其所涉及的内部交易未实现损益已全部实现为止。这与原先子公司是否处于超额亏损状态无关。 类似问题在本版面上讨论过多次，你可以搜索一下。